臺灣板橋地方法院刑事判決　　　　　　96年度交簡字第592 號
聲 請 人　台灣板橋地方法院檢察署檢察官
被　　告　甲○○
上列被告因妨害公務等案件，經檢察官聲請以簡易判決處刑（九
十六年度偵字第五四０三號），本院判決如下：
    主      文
甲○○服用酒類，不能安全駕駛動力交通工具而駕駛，處拘役伍
拾玖日，如易科罰金，以新台幣壹仟元折算壹日。又傷害人之身
體，處拘役伍拾日，如易科罰金，以新台幣壹仟元折算壹日。應
執行拘役壹佰日，如易科罰金，以新台幣壹仟元折算壹日。
    事實及理由
一、本件犯罪事實及證據，均引用附件檢察官聲請簡易判決處刑
    書之記載。
二、核被告甲○○所為，係犯刑法第一百八十五條之三規定之服
    用酒類不能安全駕駛動力交通工具而駕駛罪、第二百七十七
    條第一項之傷害罪、第一百三十五條第一項之妨害公務罪，
    被告以一行為觸犯傷害及妨害公務犯行二罪，為想像競合犯
    ，應從一重之傷害罪處斷。又被告所犯公共危險罪及傷害罪
    ，犯意各別，行為互殊，應予分論併罰。
三、爰審酌被告前已有酒醉駕車公共危險前案紀錄，明知酒精成
    分對人之意識能力具有不良影響，酒後駕車對一般往來之公
    眾及駕駛人自身皆具有高度危險性，既漠視自己安危，尤枉
    顧公眾安全，而於服用酒類後之折算呼氣酒精濃度達每公升
    一點二五毫克，已處於不能安全駕駛動力交通工具之狀態仍
    駕駛普通重型機車，危害交通安全；嗣為警查獲後，竟不服
    取締，對警員施暴，及犯罪後態度等一切情狀，分別量處如
    主文所示之刑，並諭知如易科罰金之折算標準，暨定其應執
    行之刑，及如易科罰金之折算標準，以示儆懲。
四、據上論斷，應依刑事訴訟法第四百四十九條第一項前段、第
    三項、第四百五十四條第二項，刑法第一百八十五條之三、
    刑法第二百七十七條第一項、第一百三十五條第一項、第四
    十一條第一項前段、第五十一條第六款，刑法施行法第一條
    之一，逕以簡易判決如主文。
五、如不服本判決，得自收受送達之日起十日內向本院提出上訴
    狀，上訴於本院第二審合議庭（須附繕本）。
中    華    民    國    96    年    5     月    10    日
                  刑事第六庭  法　官　林鈺琅
以上正本證明與原本無異。
                              書記官  林蔚然
中    華    民    國    96    年    5     月    10    日
附錄本案論罪科刑法條全文：
刑法第一百八十五條之三：
  服用毒品、麻醉藥品、酒類或其他相類之物，不能安全駕駛動
  力交通工具而駕駛者，處一年以下有期徒刑、拘役或三萬元以
  下罰金。
刑法第一百三十五條：
  對於公務員依法執行職務時，施強暴脅迫者，處三年以下有期
  徒刑、拘役或三百元以下罰金。
  意圖使公務員執行一定之職務或妨害其依法執行一定之職務或
  使公務員辭職，而施強暴脅迫者，亦同。
  犯前二項之罪，因而致公務員於死者，處無期徒刑或七年以上
  有期徒刑；致重傷者，處三年以上、十年以下有期徒刑。
刑法第二百七十七條：
  傷害人之身體或健康者，處三年以下有期徒刑、拘役或一千元
  以下罰金。
  犯前項之罪因而致人於死者，處無期徒刑或七年以上有期徒刑
  ；致重傷者，處三年以上十年以下有期徒刑。
附件：
臺灣板橋地方法院檢察署檢察官聲請簡易判決處刑書
 　　　　　　　　　　　　　　　　　　 96年度偵字第5403號
 　 被 　告　甲○○　男　35歲（民國○○年○月○○日生）
 　　　 　　 　　　　住臺北縣板橋市○○街164巷10弄9號3樓
 　　 　　　　　 　　國民身分證統一編號：Ｚ000000000號
上列被告因公共危險等案件，已經偵查終結，認為宜以簡易判決
處刑，茲將犯罪事實及證據並所犯法條分敘如下：
        犯罪事實
一、甲○○於民國96年3月4日，在台北縣三重市○○○街80巷12
    號其任職之公司內飲酒後，已不能安全駕駛動力交通工具，
    竟仍騎乘車號ＢＶＯ-101號重型機車，往板橋市○○街方向
    行駛，於16時35分許，行經板橋市○○街57號前，為台北縣
    政府警察局海山分局江翠派出所警員乙○○、呂至明攔查，
    甲○○原配合警方查驗證照，惟於警方準備要對之施以酒測
    時，甲○○見狀隨即逃跑，而為警員乙○○趨前攔阻，詎甲
    ○○竟徒手拉住乙○○之衣領，揚言：「你若要讓我死，我
    先讓你死」（台語）之強暴、脅迫方式，進而以勒住乙○○
    脖子、拉扯，致乙○○頸部、右手第三指紅腫之強暴行為，
    妨害乙○○執行公務，旋為乙○○當場制伏，並測得其呼氣
    後酒精濃度高達每公升1.25毫克。
二、案經乙○○訴由台北縣政府警察局海山分局報告偵辦。
        證據並所犯法條
一、上揭犯罪事實，業據被告甲○○坦承不諱，核與告訴人乙○
    ○指訴、目擊證人陳建勛、陳曉芳證述之情節相符，並有酒
    精測試結果報告單、測試觀察紀錄表、汽機車駕駛人酒後生
    理協調平衡檢測紀錄表、臺北縣政府警察局舉發違反道路交
    通管理事件通知單、診斷證明書、現場及監視器翻拍照片等
    附卷可稽。按汽車駕駛人飲酒後吐氣所含酒精濃度逾每公升
    0.25毫克者不得駕駛，道路交通安全規則第114條第2款定有
    明文；酒精濃度過量而駕駛汽車者，交通管理處罰條例第35
    條第1項第1款亦有處罰之規定，前述禁止、處罰之交通法規
    ，無非在保障駕駛人行車及其他用路人之安全。蓋酒精對中
    樞神經系統具有麻醉作用，對人體之影響雖因人而異，惟多
    與血液中所含酒精濃度成正比，依國外交通肇事統計結果，
    駕駛人飲酒後呼氣所含酒精濃度達每公升0.55毫克時，其肇
    事率為一般正常人之10倍，認已達不能安全駕車之標準，此
    業經法務部88年5月18日法88檢字第001669號函告週知。經
    查，被告經酒精濃度測試，其口腔呼氣所含酒精濃度高達每
    公升1.25毫克，揆諸前揭說明，及被告酒後自知不能安全駕
    駛而見警臨檢時與警起爭執並妨害公務等情，足認其已有不
    能安全駕駛動力交通工具之情形，並危害到公共之安全。綜
    上事證明確，被告犯嫌洵堪認定。
二、核被告甲○○所為，係犯刑法第135條第1項之妨害公務、第
    185條之3服用酒類不能安全駕駛動力交通工具而駕駛之公共
    危險、第277條第1款之傷害罪嫌。被告所犯妨害公務及傷害
    犯行，為想像競合犯，請從一重之傷害罪處斷。其所犯傷害
    罪及公共危險罪，犯意各別，罪名不同，請予以分論併罰。
三、依刑事訴訟法第451條第1項聲請逕以簡易判決處刑。
    此　致
臺灣板橋地方法院
中　　華　　民　　國　　96　　年　　3 　　月　　16　　日
                        檢察官    馬  中  琍
上開正本證明與原本無異
中　　華　　民　　國　　96　　年　　4　　月　    9　　日
 　　　 　　　　　　　　書記官
附錄本案所犯法條全文：
中華民國刑法第135條
（妨害公務執行及職務強制罪）
對於公務員依法執行職務時，施強暴脅迫者，處 3 年以下有期
徒刑、拘役或 3 百元以下罰金。
意圖使公務員執行一定之職務或妨害其依法執行一定之職務或使
公務員辭職，而施強暴脅迫者，亦同。
犯前二項之罪，因而致公務員於死者，處無期徒刑或 7 年以上
有期徒刑；致重傷者，處 3 年以上、 10 年以下有期徒刑。
中華民國刑法第185條之3
（重大違背義務致交通危險罪）
服用毒品、麻醉藥品、酒類或其他相類之物，不能安全駕駛動力
交通工具而駕駛者，處1年以下有期徒刑、拘役或3萬元以下罰金
。
附記事項：
本件係依刑事訴訟法簡易程序辦理，法院簡易庭得不傳喚被告、
輔佐人、告訴人、告發人等出庭即以簡易判決處刑；被告、被害
人、告訴人等對告訴乃論案件如已達成民事和解而要撤回告訴或
對非告訴乃論案件認有受傳喚到庭陳述意見之必要時，請即另以
書狀向臺灣板橋地方法院簡易法庭陳述或請求傳訊。
